【裁判字號】    99,聲,33
【裁判日期】    990203
【裁判案由】    停止執行
【裁判全文】
臺灣臺中地方法院民事裁定                99年度聲字第33號
聲  請  人  久芳企業社即陳美萍
相  對  人  甲○○
上列當事人間聲請停止執行事件，本院裁定如下：
    主    文
聲請人以新臺幣伍拾貳萬元為相對人提供擔保後，本院九十八年
度司執字第四０三三六號返還借款執行事件如附表所示物品之強
制執行程序，於本院九十九年度訴字第三五一號第三人異議之訴
事件判決確定或撤回起訴前，應暫予停止。
    理      由
一、按有回復原狀之聲請，或提起再審或異議之訴，或對於和解
    為繼續審判之請求，或提起宣告調解無效之訴、撤銷調解之
    訴，或對於第4條第1項第5款之裁定提起抗告時，法院因必
    要情形或依聲請定相當並確實之擔保，得為停止強制執行之
    裁定，強制執行法第18條第2項定有明文。另法院依前揭規
    定，裁定准許停止強制執行時，命聲請人提供之擔保，係備
    供債權人因停止執行所受損害之賠償，其數額應依標的物停
    止執行後，債權人未能即時受償或利用該標的物所受之損害
    額，或其另供擔保強制執行所受之損害額定之，非以標的物
    之價值或其債權額為依據。
二、本件聲請人以其已向本院對相對人提起第三人異議之訴為由
    ，聲請裁定停止本院98年度司執字第40336號返還借款強制
    執行事件之強制執行程序，業據本院調閱本院99年度訴字第
    351號第三人異議之訴及前揭執行案卷查明屬實，經核合於
    前述規定，應予准許。至於聲請人應提供之擔保金方面，本
    院審核上開強制執行案卷結果，前揭強制執行事件之執行名
    義債權為新台幣（下同）3,964,100元，執行標的為聲請人
    主張如附表所示之物品，而其物品尚未鑑價完成，惟依聲請
    人陳報其價值為2,400,000元，然本院審酌執行標的價值低
    於執行債權金額，故倘該強制執行事件逕予停止執行，可能
    造成相對人受到之最大損害，應係執行標的延後拍賣，致相
    對人就執行名義債權未能提前受償，而受有以該標的價值依
    法定利率計算之損失。參酌上開債務人異議之訴事件至3審
    終結之期間推定為4年4個月（參照各級法院辦案期限實施要
    點第2條規定民事通常程序第1審審判案件期限1年4個月，第
    2審審判案件期限2年，第3審審判案件期限1年），則相對人
    因聲請人聲請停止執行所受之損害，應為在該民事訴訟程序
    進行期間，延後全額受償之利息損失即520, 000元(2,400,
    000×5%×52/12≒520,000)，本院認聲請人應供擔保如主文
    所示之擔保金額為適當，爰裁定如主文所示。
三、爰依強制執行法第18條第2項，裁定如主文。
中    華    民    國    99    年    2    月    3     日
                  民事第四庭    法  官  王金洲
正本係照原本作成。
如不服本裁定應於送達後10日內向本院提出抗告狀，並繳納抗告
費新臺幣1,000元。
中    華    民    國    99    年    2    月    3     日
                                書記官  魏愛玲
附表
編號   品      名    數  量
 一    三明治網布    472支
 二    呢龍布210D    1153支
 三    一般網布      3368支
 四    天鵝絨        2054支
 五    VISA          1536支
 六    PK布          1972支
 七    萊克布        739支
 八    亮光佳積布    1095支
 九    一般佳積布    1681支
 十    PK布            26支
十一   萊克布          15支
（以下空白）

司法院資訊處製作；財團法人民間司法改革基金會備份。
